Inventaris van het archief van het Ministerie van Binnenlandse Zaken, 1796-1813
Nationaal Archief, Den Haag
- REKWESTMEESTER, INTENDANT VAN BINNENLANDSE ZAKEN, 1811-1813, J.
  - Ingekomen stukken: geordend naar onderwerp., 1811-1813; 950-1009; 60 portefeuilles
    - Diverse stukken 1811 juli 20 - 1813 juli 13, Levering van manschappen en paarden door gemeenten en corporaties aan het gouvernement: 1813 jan. 18 - juni 28.; Vordering van mr. Seib & Co. in Wesel wegens leveranties aan het leger, 20 juli 1811 - 15 juni 1813 (hierbij minuut uitgaande brieven: 1811 nr. 4528; 1812 nrs. 756, 757, 2367, 2368, 2510, 3765; 1813 nr. 1196).; Opheffing van de wapenfabriek te Culemborg, 13 juli 1813; 993
    - Reserve-compagnies: 1811 jan. 15 - 1813 okt. 5, met lijst (hierbij minuut uitgaande brieven: 1812 nrs. 3312, 3313, 3567; 1813 nrs. 148, 149, 895, 1225, 2006, 2506, 2611), 994
    - Koninklijke Pupillen: 1811 mei 8 - 1813 okt. 9, met lijst (hierbij minuut uitgaande brieven: 1813 nrs. 1127, 1951, 2046, 2271, 995
      Zie ook inv.nr. 1438A Comité te Lande.
    - Nationale garde, garde soldée, cohortes: 1811 jan. 2 - 1813 nov. 3, met lijst (hierbij minuut uitgaande brieven: 1812 nrs. 2979, 2980, 3115, 3116), 996
    - Diverse stukken 1811 januari 4 - 1813 september 16, Paardenstoeterij te Borculo: 1811 jan. 4 - 1813 sep. 16, met lijst (hierbij minuut uitgaande brieven: 1811 nrs. 861, 1520, 1521, 1522, 1911, 4224; 1812 nrs. 382. 2032, 2033, 2177, 2178, 2359, 2362, 2722, 3293; 1813 nrs. 573, 574, 575, 751, 1563, 1704, 2190, 2975).; Stukken * betreffende betalingen t.b.v. de stoeterij (hierbij minuut uitgaande brieven: 1811 nrs. 1195; 1812 nrs. 2549); 997
    - Diverse stukken 1811 januari 5 - 1813 oktober 9, Bruggen, wegen, sluizen, tollen en schorren: 1811 jan. 5 - 1813 okt. 9, met lijst.; Stukken * betreffende werken aan de weg Gorkum-Vianen: november1811; 998
    - Openbaar Onderwijs, Kunsten en Wetenschappen,, 1811 - 1813, 999-1002
      - 1811 jan. 4 - dec. 31, met lijst (hierbij minuut uitgaande brieven: 1811 nrs. 218, 372, 1302, 1630, 1734, 1518, 1519, 1530, 1572, 1732, 1835, 1836, 1871, 1880, 1923, 2242, 2286, 2404, 2818, 3450, 3723, 3724, 3827, 3931, 4029, 4046, 4351, 4448), 999
      - 1812 jan. 22 - 1813 okt. 28, met lijst (hierbij minuut uitgaande brieven: 1812 nrs. 1419. 4215), 1000
      - Diverse stukken 1811 augustus 23 - 1813 oktober 15, a. Instituut te Amsterdam: 1811 nov. 12 - 1813 okt. 15 (hierbij minuut uitgaande brieven: 1811 nrs. 3890, 4153, 4406; 1812 nrs. 1171, 1557, 1664, 2031, 2347, 2713, 2805, 2807, 3698).; b. Kabinet van Natuurlijke Historie, Museum en Penningen-kabinet in Amsterdam: 1811 aug. 23 - 1813 okt. 7 (hierbij minuut uitgaande brieven: 1811 nrs. 132, 1279, 3308, 3708, 3728; 1812 nrs. 366, 716, 854, 855, 856, 985, 986, 1080, 1093, 1094, 1095, 1411, 1790, 3769, 3922, 4026).; c. Universiteiten, enz.: 1811 okt. 8 - 1813 juli 7 (hierbij minuut uitgaande brieven: 1811 nrs. 3829, 3830, 3831, 4352, 4360, 4363; 1812 nrs. 238, 396, 447, 1524); 1001
        Zie lijst in nr. 1000.
      - Diverse stukken 1811 december - 1813 november, a. Uitgaven nopens het openbaar onderwijs, 11, 20 februari 1812).; b. Gebruik van het krediet toegestaan voor het instituut te Amsterdam, 5 september 1812. (zie nr. 1001).; c. Uitgaven ten dienste van het instituut, 1812 sep. - 1813 nov.; d. Schouwburgen, 1812, 1813 (hierbij minuut uitgaande brieven: 1811 nrs. 2785, 4070; 1812 nrs. 1439, 1491, 1751, 1824; 1813 nrs. 2442, 2525, 2621, 2622).; e. Geschil over het politietoezicht op de schouwburg in Zwolle, december 1811 en januari 1812; 1002
    - Diverse stukken 1811 april 18 - 1813 oktober 12, Lokaal voor de Prefecture van de Zuiderzee: 1812 feb. 20 - juli 28 (hierbij minuut uitgaande brieven: 1812 nrs. 851, 852, 2042, 2717, 3091).; Kanselarij te Leeuwarden: 1811 apr. 18 - 1813 okt. 12 (hierbij minuut uitgaande brieven: 1811 nrs. 1275; 1812 nrs. 4105, 4106, 4902; 1813 nrs. 182, 1766, 2142).; Statistiek van het departement: Zuiderzee, kopie-deliberaties van de Raad in dit departement, 1811.; Belastingen gevorderd in het departement van de Ooster-Eems door maires van eigenaars van vaste goederen: 1812 feb. 3 - apr. 4 (hierbij minuut uitgaande brieven: 1812 nrs. 550, 551, 552, 685, 1206); 1003
    - Statistiek van Zuid Holland (Maasland), 1808, 1003.4-1003.7; 4 rollen
      - "Tableau van de Staat en Betrekkingen van ingezetenen in het kwartier Dordrecht", Aalburg - Heijkop en Beijkop, 1003.4
      - "Tableau van de Staat en Betrekkingen van ingezetenen in het kwartier Dordrecht", Heijenoord - Zwijndrecht, 1003.5
      - "Tableau behelzende verschillende opgaven ter voldoening van een missive van de Tweede Sectie uit de Staatsraad te Utrecht aan de Landdrost van Maasland op 11 april 1808 nr. 3", Aalburg - Hille, 1003.6
      - "Tableau behelzende verschillende opgaven ter voldoening van een missive van de Tweede Sectie uit de Staatsraad te Utrecht aan de Landdrost van Maasland op 11 april 1808 nr. 3", Hofwegen - Zwijndrecht, 1003.7
    - Begrotingen en plans van belastingen van gemeenten in Friesland. 1811 (zie nrs. 759, 776). Hierbij lijst van vaste goederen van de gemeente Harlingen en contracten van door die gemeente verhuurde huizen, visserijen, tollen, enz. 1811, 1004
    - Diverse stukken 1811-1813, Hollandse en Portugese Joden, 1811, 1812. Bank van Lening in Leeuwarden, okt. 1813 (hierbij minuut uitgaande brief: 1813 nr. 3501).; Keizerlijk Hollandse Loterij, maart 1813. Maten en gewichten, 26 februari 1813; 1005
    - Diverse stukken 1811 maart 22 - 1813 december 31, Beheer van vuurtorens en bakens: 1811 juni 3 - juli 19 (hierbij minuut uitgaande brieven: 1811 nrs. 1902, 2089).; Reddingsboten, 1811 mrt. - 1813 okt. (hierbij minuut uitgaande brieven: 1811 nrs. 856, 1107, 2900; 1812 nrs. 2699, 2700).; Proviandering van eilanden: 1811 mrt. 22 - 1812 dec. 1 (hierbij minuut uitgaande brieven: 1811 nrs. 1076, 1077, 1190B, 1223, 1246, 1380, 4257).; Leiding van het Vechtwater naar Amsterdam: 1811 nov. 27 - 1813 sep. 6.; Onderhoud van het Flauwewerk aan de Noordzijde van het eiland Goedereede, 1812 jan. 1 - 1813 dec. 31.; Contributie voor het onderhoud van de dijken van Vollenhove, 1812.; Declaratie van mr. Van Hoff, als president van de commissie tot het verlenen van hulp aan de noodlijdenden door de watersnood van 1809, 1811 mei 14 - 1812 okt. 21 (hierbij minuut uitgaande brieven: 1811 nrs. 1509, 1746, 1800, 1928; 1812 nrs. 389, 390, 1693, 3236); 1006
    - Ordre Impériale de la Réunion,, 1812, 1007-1008
      - 1812, 1007
      - 1812 (hierbij minuut uitgaande brieven: 1812 nrs. 1666, 2243, 2316, 2543), 1008
    - Diverse stukken 1811 januari - 1814 februari, Bewaring van het archief van het Departement van Binnenlandse Zaken, november 1813, februari 1814.; Vordering van de archivaris Van Wijn betreffende zijn pensioen, 8 januari 1811 - 17 april 1813 (hierbij minuut uitgaande brieven: 1811 nrs. 81, 113; 1812 nrs. 2706, 2816, 3828, 3862, 3990, 3995, 4168); 1009
  - Ingekomen antwoorden op circulaires van de Intendant., 1010-1214
    Deze verzameling was vroeger chronologisch genummerd van 1-88. Daaraan ontbraken tijdens de inventarisatie de nummers 31, 41, 53, 77, 115, 135, 141 en 184. Alleen van nr. 135 (=1162) werd een brief teruggevonden. In enkele omslagen zijn ook minuut-uitgaande brieven van de intendant en circulaires op hetzelfde onderwerp betrekking hebbende. Aangaande de inv.nrs. 1026-1027, 1144, 1162, zie N.B. van inv.nrs. 950-1009.
    - Lijsten van lotelingen 1811, circulaire 18 jan. 1811, nr. 69 [oud nr. 1], 1010
    - Begroting van gemeenten, waarvan de revenuen meer dan fr. 10.000,- bedragen, circulaire 24 jan. 1811, nr. 245 [oud nr. 2], 1011
    - Gevangenissen, circulaire 28 jan. 1811, nr. 282 [oud nr. 5], 1012
    - Kosten van aanwerving vrijwilligers, 1809, circulaire 29 jan. 1811, nr. 284 [oud nr. 4], 1013
    - Bevolking, circulaire 29 jan. 1811, nr. 289 [oud nr. 3], 1014
    - Diverse stukken 1811 januari 31 - 1811 juli 9, Gestichten van Liefdadigheid, circulaire 31 jan. 1811, nr. 320.; Gestichten van Liefdadigheid, circulaire 1 feb. 1811, nr. 335.; Gestichten van Liefdadigheid, circulaire 6 feb. 1811 nr. 397 [oud nr. 6a].; Vondelingsgestichten, circulaire 1 feb. 1811 nr. 333 [oud nr. 6b].; Toestand of regels van gestichten, circulaire 1 feb. 1811 nr. 1064 [oud nr. 6c].; Gestichten van Liefdadigheid, circulaire 9 juli 1811, nr. 2365 [oud nr. 6d]; 1015
    - Opbrengst van boeten, 1809, circulaire 5 feb. 1811, nr. 376 [oud nr. 7], 1016
    - Landelijke wetten, circulaire 5 feb. 1811, nr. 378 [oud nr. 8], 1017
    - Lijfrenten, circulaire 6 feb. 1811, nr. 398 [oud nr. 9], 1018
    - Lotelingen van 1808, circulaire 9 feb. 1811, nr. 423 [oud nr. 10], 1019
    - Kostuums van ambtenaren, circulaire 25 feb. 1811, nr. 610 [oud nr. 11], 1020
    - Reserve-compagnies, circulaire 27 feb. 1811, nr. 652 [oud nr. 12], 1021
    - Raden voor het onderzoek van gevangenissen, circulaire 27 feb. 1811, nr. 660 [oud nr. 13], 1022
    - Inrichting van het openbaar onderwijs, circulaire 4 mrt. 1811, nr. 717 [oud nr. 14a], 1023
    - Inrichting en onderhoudskosten van het openbaar onderwijs, circulaire 4 mrt. 1811, nr. 719 [oud nr. 14b], 1024
    - Kosten van het openbaar onderwijs, 1811, circulaire 26 dec. 1811, nr. 4555 [oud nr. 14c], 1025
    - Jurisprudentie van prefecten, 1e kwartaal 1811, circulaire 4 mrt. 1811, nr. 720, 1026
    - Vertrek der lotelingen van 1808, circulaire 11 mrt. 1811, nr. 773, 1027
    - Kamer van Koophandel en Beurzen, circulaires 12 mrt. 1811, nr. 797, 27 mrt. 1811, nr. 1019 [oud nr. 15], 1028
    - Conscriptie studenten in de theologie, circulaire 15 mrt. 1811, nr. 841 [oud nr. 16], 1029
    - Arme wezen, circulaire 15 mrt. 1811, nr. 849 [oud nr. 17], 1030
    - Voeding der troepen in Holland, circulaire 19 mrt. 1811, nr. 890, [oud nr. 18], 1031
    - Landbouwverenigingen, circulaire 21 mrt. 1811, nr. 930 [oud nr. 19], 1032
    - Verzekering tegen brand, circulaire 21 mrt. 1811, nr. 931 [oud nr. 20], 1033
    - Gilden en broederschappen, circulaire 23 mrt. 1811, nr. 952 [oud nr. 21], 1034
    - Gilden en broederschappen, circulaire 13 mei 1812, nr. 2025 [oud nr. 21], 1035
    - Boomkwekerijen, circulaires 26 mrt. 1811, nr. 1006 [oud nr. 22], 19 mrt. 1812, nr. 1287, 21 mei 1812, nr. 2196, 1036
    - Conseils des Prud'hommes, circulaire 27 mrt. 1811, nr. 1018 [oud nr. 23], 1037
    - Tollen, circulaire 27 mrt. 1811, nr. 1020 [oud nr. 24], 1038
    - Maires en adjunct-maires benoemd door de prefect, circulaire 27 mrt. 1811, nr. 1028 [oud nr. 25], 1039
    - Instelling bureaus van weldadigheid, circulaire 1 apr. 1811, nr. 1063 [oud nr. 26a], 1040
    - Individus secourus à domicile, circulaire 1 apr. 1811, nr. 1063 [oud nr. 26b], 1041
    - Commissies van Liefdadigheidsgestichten, circulaire 1 apr. 1811, nr. 1064 [oud nr. 26c], 7 sep. 1811, nr. 2991, 6 dec. 1811, nr. 4253, 1042
    - Vagebonden, bedelaars en bedelaarskolonies, circulaire 24 apr. 1811, nr. 1368 [oud nr. 26d], 1043
    - Bedrag en wijze van inning van gemeente-inkomsten, circulaire 3 apr. 1811, nr. 1102 [oud nr. 27], 1044
    - Werkdieren, paarden, hoornbeesten enz. circulaire 3 apr. 1811, nr. 1103 [oud nr. 28], 1045
    - Administratieve- en rechterlijke kosten, circulaire 5 apr. 1811, nr. 1127 [oud nr. 29], 1046
    - Verbouw van mangelwortels, circulaire 8 apr. 1811, nr. 1160 [oud nr. 30], 1047
    - Verbouw van mangelwortels, circulaire 26 nov. 1811, nr. 4074 [oud nr. 30], 1048
    - Depôts van merinosschapen, circulaire 11 apr. 1811, nr. 1213 [oud nr. 32], 1049
    - Zegels voor akten van de burgerlijke stand, circulaire 22 apr. 1811, nr. 1328 [oud nr. 33], 1050
    - Leerling vroedvrouwen, circulaire 23 apr. 1811, nr. 1347 [oud nr. 34], 1051
    - Leerlingen voor de veeartsenijkundige school in Alfort, circulaire 23 apr. 1811, nr. 1348 [oud nr. 35], 1052
    - Liefdadigheidsgestichten van bijzondere verenigingen, circulaire 24 apr. 1811, nr. 1354 [oud nr. 36], 1053
    - Gilden en broederschappen, circulaire 24 apr. 1811, nr. 1367 [oud nr. 37], 1054
    - Zegels en stempels voor de gemeenten, circulaire 29 apr. 1811, nr. 1420 [oud nr. 38], 1055
    - Conscrits voor de marine van 24-29 jaar, circulaire 9 mei 1811, nr. 1531 [oud nr. 39], 1056
    - Trekken van indigo uit pastelbladeren, circulaire 22 mei 1811, nr. 1743 [oud nr. 42], 1057
    - Reglement en regeling van de politie, circulaire 27 mei 1811, nr. 1808 [oud nr. 42], 1058
    - Wapens door particulieren aan het gouvernement verkocht, circulaire 27 mei 1811, nr. 1810 [oud nr. 43], 1059
    - Banken van lening, circulaire 30 mei 1811, nr. 1863 [oud nr. 45a], 1060
    - Banken van lening, circulaire 20 dec. 1811, nr. 4500 [oud nr. 45b], 1061
    - Weenderijen, circulaire 30 mei 1811, nr. 1864 [oud nr. 46], 1062
    - Maatregelen tegen kwakzalverij, circulaire 30 mei 1811, nr. 1865 [oud nr. 47], 1063
    - Veldwachters, zuivering van rivieren, vaarten, vijvers, visserij, etc., circulaire 30 mei 1811, nr. 1866 [oud nr. 48], 1064
    - Drenkelingen en schijndoden, circulaire 30 mei 1811, nr. 1867 [oud nr. 49], 1065
    - Verificatie van gemeenkassen, circulaire 3 juni 1811, nr. 1917 [oud nr. 50], 1066
    - Merken van stieren, circulaire 3 juni 1811, nr. 1920 [oud nr. 51], 1067
    - Vermindering van gemeentebudgets, circulaire 3 juni 1811, nr. 1921 [oud nr. 2b], 1068
    - Begraven in kerken, circulaire 4 juni 1811, nr. 1938 [oud nr. 52], 1069
    - Aantal Bulletins des Lois voor ieder departement, circulaire 5 juni 1811, nr. 1962 [oud nr. 54], 1070
    - Echtheid van extracten uit de registers burgerlijke stand, circulaire 6 juni 1811, nr. 2003 [oud nr. 55], 1071
    - Rechten te ontvangen door ambtenaren burgerlijke stand, circulaire 6 juni 1811, nr. 2004 [oud nr. 56], 1072
    - Fabrieken en andere onderwerpen van nijverheid, circulaire 7 juni 1811, nr. 1860 [oud nr. 44], 1073
    - Inkomsten en uitgaven van gemeenten, 1810, circulaire 7 juni 1811, nr. 2026 [oud nr. 57], 1074
    - Onderhoud der straten, circulaire 7 juni 1811, nr. 2027 [oud nr. 58], 1075
    - Overtredingen met vuilkuilen, circulaire 7 juni 1811, nr. 2028 [oud nr. 59], 1076
    - Boekjes voor gezellen of leerjongens, circulaire 7 juni 1811, nr. 2029 [oud nr. 60], 1077
    - Oprichting van werkplaatsen bij rivieren of kanalen, circulaire 7 juni 1811, nr. 2030 [oud nr. 61], 1078
    - Procederen door gemeenten, circulaire 11 juni 1811, nr. 2036 [oud nr. 62], 1079
    - Begrotingen voor 1812, circulaire 11 juni 1811, nr. 2040 [oud nr. 63], 1080
    - Kinderen uit gestichten te plaatsen bij boeren of werklieden, circulaire 13 juni 1811, nr. 2104 [oud nr. 64], 1081
    - Geneeskundige commissies en benoeming van jury's, circulaire 15 juni 1811, nr. 2106 [oud nr. 65], 1082
    - Voortbrengselen van eilanden, circulaire 18 juni 1811, nr. 2137 [oud nr. 66], 1083
    - Aantal gedetineerden in de verschillende gevangenissen, circulaire 5 juli 1811, nr. 2304 [oud nr. 67], 1084
    - Uitgaven van gemeenten en vermindering van begrotingen, circulaire 31 juli 1811, nr. 2544 [oud nr. 68], 1085
    - Convocatie van generale en arrondissementsraden en begrotingen voor verschillende uitgaven, 1812, circulaire 31 juli 1811, nr. 2545 [oud nr. 69], 1086
    - Cabotage (kustvervoer) van koolzaad en graan, circulaire 31 juli 1811, nr. 2561 [oud nr. 70], 1087
    - Generaal rapport over Holland, circulaire 2 aug. 1811, nr. 2568 [oud nr. 71], 1088
    - Onderhoud kazernes ten laste van steden, circulaire 8 aug. 1811, nr. 2640 [oud nr. 72], 1089
    - Jeneverbranderijen, circulaire 1 sep. 1811, nr. 2894 [oud nr. 73], 1090
    - Uitgaven aan veeartsen, circulaire 1 sep. 1811, nr. 2904 [oud nr. 74], 1091
    - Société maternelle, circulaire 3 sep. 1811, nr. 2938 [oud nr. 75], 1092
    - Jaarmarkten, circulaire 6 sep. 1811, nr. 2990 [oud nr. 76], 1093
    - Voorschriften tegen droes (paarden Borculo), circulaire 13 sep. 1811, nr. 3113 [oud nr. 78], 1094
    - Conscripties 1808. Lichting voor de marine, decreet 10-II-1811, circulaire 13 sep. 1811, nr. 3129 [oud nr. 79], 1095
    - Namen van joden, circulaire 17 sep. 1811, nr. 3169 [oud nr. 80], 1096
    - Inschrijving voor de marine, 1809, circulaire 17 sep. 1811, nr. 3173 [oud nr. 81], 1097
    - Dépenses d'occupation des lits militaires, circulaires 26 sep. 1811, nr. 3300, 6 nov. 1811, nr. 3712, 9 dec. 1811, nr. 4281 [oud nr. 82a], 1098
    - Etats des villes ou communes assujetties au droit d'occupation des lits militaires, circulaires 18 feb. 1812, nr. 816, 7 mrt. 1812, nr. 1111, 11 mei 1812, nr. 2094 [oud nr. 82b], 1099
    - Kinderen uit gestichten als pupillen voor de keizerlijke garde, circulaire 1 okt. 1811, nr. 3348 [oud nr. 83a], 1100
    - Staat van voor bedoelde kinderen, circulaire 23 apr. 1812, nr. 1856 [oud nr. 83b], 1101
    - Staat van de oogst, 1811, circulaire 3 okt. 1811, nr. 3369 [oud nr. 84], 1102
    - Gemeentebegrotingen, circulaire 4 okt. 1811, nr. 3378 [oud nr. 85], 1103
    - Plaatselijke octrooien en opbrengsten ervan, circulaire 5 nov. 1811, nr. 3676 [oud nr. 86a], 1104
    - Plaatselijke octrooien en opbrengsten ervan, circulaire 24 dec. 1811, nr. 4531 [oud nr. 86b], 1105
    - Tarieven van octrooien, circulaire 2 jan. 1812, nr. 6 [oud nr. 86c], 1106
    - Plaatselijke octrooien, circulaire 20 feb. 1812, nr. 937 [oud nr. 86d], 1107
    - Plaatselijke octrooien, circulaire 29 feb. 1812, nr. 988 [oud nr. 86e], 1108
    - Drukken van octrooien, circulaire 4 mrt. 1812, nr. 1056 [oud nr. 86f], 1109
    - Schulden van gemeenten en liefdadigheidsgestichten, circulaire 6 nov. 1811, nr. 3736 [oud nr. 87], 1110
    - Schatting der waarde van het vee, circulaire 11 nov. 1811, nr. 3814 [oud nr. 88], 1111
    - Gemeente-inkomsten ter betaling van commissarissen van politie, circulaire 12 nov. 1811, nr. 3821 [oud nr. 89a], 1112
    - Gemeente-inkomsten t.b.v. reserve-compagnieën, circulaire 5 dec. 1811, nr. 4231 [oud nr. 89b], 1113
    - Maatregelen inzake het openbaar onderwijs (decreet 21 okt. 1811), circulaire 12 nov. 1811, nr. 3837 [oud nr. 90a], 1114
    - Etablissement de lycées, circulaire 29 jan. 1812, nr. 466 [oud nr. 90b], 1115
    - Culture van hennep en linnen, circulaire 20 nov. 1811, nr. 3966 [oud nr. 91a], 1116
    - Culture van hennep en linnen, circulaire 6 jan. 1812, nr. 79 [oud nr. 91b], 1117
    - Pensioenen ten laste van gemeenten, circulaire 22 nov. 1811, nr. 3996 [oud nr. 92], 1118
    - Uitgaven van geneeskundige commissies, circulaire 26 nov. 1811, nr. 4075 [oud nr. 93], 1119
    - Inlichtingen betreffende rijkunst, circulaire 29 nov. 1811, nr. 4131 [oud nr. 94], 1120
    - Getal vreemde werklieden in de departementen, circulaire 19 dec. 1811, nr. 4470 [oud nr. 95], 1121
    - Lijsten van gefailleerden, circulaire 22 dec. 1811, nr. 4539 [oud nr. 96], 1122
    - 5% verhoging op de gemeentelijke octrooien en inlichtingen inzake de begrotingen, circulaire 26 dec. 1811, nr. 4553 [oud nr. 97], 1123
    - Bijdragen van gemeenten in de kosten van de eredienst, circulaire 30 dec. 1811, nr. 4665 [oud nr. 98], 1124
    - Gemeente-begrotingen, circulaire 2 jan. 1812, nr. 1 [oud nr. 99], 1125
    - Huid- of hoofdziekten, circulaire 6 jan. 1812, nr. 69 [oud nr. 100], 1126
    - Plaatsvervangers van de Nationale Garde, circulaire 18 jan. 1812, nr. 251 [oud nr. 101], 1127
    - Verdeling van door het gouvernement gezonden medicijnen, circulaire 28 jan. 1812, nr. 441 [oud nr. 102], 1128
    - Levering van tabak aan personen in hospitalen, circulaire 28 jan. 1812, nr. 442 [oud nr. 103], 1129
    - Programma's van prijzen tot aanmoediging van de nationale industrie, circulaire 28 jan. 1812, nr. 443 [oud nr. 104], 1130
    - Looierijen, circulaire 28 jan. 1812, nr. 444 [oud nr. 105], 1131
    - Papiermolens, circulaire 28 jan. 1812, nr. 445 [oud nr. 106], 1132
    - Verbeterhuizen, circulaire 29 jan. 1812, nr. 470 [oud nr. 107], 1133
    - Bestrating van wegen, circulaire 29 jan. 1812, nr. 472 [oud nr. 108], 1134
    - Traktementen van administratieve ambtenaren, circulaire 29 jan. 1812, nr. 473 [oud nr. 109], 1135
    - Administratieve ambtenaren benoemd door Zijne Majesteit, circulaire 30 jan. 1812, nr. 485 [oud nr. 110], 1136
    - Ateliers en fabrieken, die ongezonde lucht veroorzaken, circulaire 30 jan. 1812, nr. 486 [oud nr. 111], 1137
    - Rekeningen van gevangenissen, circulaire 30 jan. 1812, nr. 487 [oud nr. 112], 1138
    - Recht van maten, gewichten, ijken, circulaire 30 jan. 1812, nr. 488 [oud nr. 113], 1139
    - Oppervlakte van de departementen, circulaire 30 jan. 1812, nr. 490 [oud nr. 114], 1140
    - Overlegging van rekeningen van ontvangsten en uitgaven van steden en plaatsen, circulaire 3 feb. 1812, nr. 532 [oud nr. 116], 1141
    - Comité's voor rechterlijke kwesties van gestichten, circulaire 4 feb. 1812, nr. 564 [oud nr. 117], 1142
    - Afstand van de gemeenten van de hoofdstad, circulaire 12 feb. 1812, nr. 718 [oud nr. 118], 1143
    - Lichting voor de marine 1812, circulaire 22 feb. 1812, nr. 886, 1144
    - Ontvangsten van ambtenaren in strijd met de wet, circulaire 26 feb. 1812, nr. 932 [oud nr. 119], 1145
    - Conscrits van 1808-1810, circulaire 6 mrt. 1812, nr. 1082 [oud nr. 120], 1146
    - Bevolking, 1812, circulaire 9 mrt. 1812, nr. 1120 [oud nr. 121], 1147
    - Staat der dagbladen, circulaire 11 mrt. 1812, nr. 1169 [oud nr. 122], 1148
    - Pensioenen gevangenisambtenaren, circulaire 19 mrt. 1812, nr. 1285 [oud nr. 123], 1149
    - Lijsten van de 100 en 600 hoogst aangeslagenen in de departementen, circulaire 19 mrt. 1812, nr. 1286 [oud nr. 124], 1150
    - Archieven van de departementen, circulaire 22 mrt. 1812, nr. 1331 [oud nr. 125], 1151
    - Lantaarns en brandpompen, circulaire 13 apr. 1812, nr. 1699 [oud nr. 126a], 1152
    - Reglement voor de spuitgasten, circulaire 10 aug. 1812, nr. 2647 [oud nr. 126b], 1153
    - Goedkeuring uitgaven voor vondelingen, circulaire 21 apr. 1812, nr. 1819 [oud nr. 127], 1154
    - Bruggen, enz., circulaire 25 apr. 1812, nr. 1882 [oud nr. 128], 1155
    - Voorschriften betreffende begrotingen, circulaire 4 mei 1812, nr. 2001 [oud nr. 129], 1156
    - Kas van de Ommelanden, circulaire 8 mei 1812, nr. 2030 [oud nr. 130], 1157
    - Water- en windmolens, circulaire 14 mei 1812, nr. 2139 [oud nr. 131], 1158
    - Middelen tegen besmetting, circulaire 15 mei 1812, nr. 2144 [oud nr. 132], 1159
    - Jongens van 11-20 jaar, in hospitalen en gestichten, circulaire 28 mei 1812, nr. 2248 [oud nr. 133], 1160
    - Achterstand van de additionele stuivers op het personeel, circulaire 5 juni 1812, nr. 2424 [oud nr. 134], 1161
    - Ingezetenen, circulaire 11 juni 1812, nr. 2485 [oud nr. 135], 1162
    - Verschillende misdaden, waarin gevonnist is na de rechterlijke organisatie, circulaire 17 juni 1812, nr. 2547 [oud nr. 136], 1163
    - Zaken voor het Vredegerecht behandeld, circulaire 17 juni 1812, nr. 2597 [oud nr. 137], 1164
    - Verschillende zaken en ambtenaren rechterlijke macht, circulaire 19 juni 1812, nr. 2618 [oud nr. 138], 1165
    - Uitgaven van landelijke gemeenten, circulaire 29 juni 1812, nr. 2682 [oud nr. 139], 1166
    - Traktementen rechterlijke ambtenaren, circulaire 29 juni 1812, nr. 2685 [oud nr. 140], 1167
    - Verzekering tegen de kosten van ziekten en begrafenis, circulaire 1 juli 1812, nr. 2751 [oud nr. 142], 1168
    - Paarden en muilezels, circulaire 8 juli 1812, nr. 2827 [oud nr. 143], 1169
    - Aanwerving van vrijwilligers, circulaire 13 juli 1812, nr. 2888 [oud nr. 144], 1170
    - Conscrits refractaires et déserteurs, circulaire 13 juli 1812, nr. 2907 [oud nr. 145], 1171
    - Bedrag van de 20% van de inkomsten der gemeenten, circulaire 21 juli 1812, nr. 2999 [oud nr. 146], 1172
    - Vereniging van geestdriftige geestelijken, circulaire 24 juli 1812, nr. 3050 [oud nr. 147], 1173
    - Getal en geslacht van varkens, circulaire 30 juli 1812, nr. 3111 [oud nr. 148], 1174